ACORDAO-COMPLETO-2548950

ACÓRDÃO DE RELAÇÃO

ACÓRDÃO DE RELAÇÃO 5931/2022 ATA 33/2022 - SEGUNDA CÂMARA

Acórdão 5931/2022-TCU-Segunda Câmara
Vistos e relacionados estes autos que cuidam de atos de concessão de aposentadoria expedidos pela Funai.
Considerando que os atos em análise foram apreciados mediante o Acórdão 1473/2014-TCU-Segunda Câmara (peça 12) , prolatado na Sessão de 15/4/2014, assim lavrado no que interessa ao presente exame:
a)  considerar legais, para fins de registro, os atos de Amilton Gerônimo de Figueiredo (XXX.995.341-XX) ; Daniel de Sousa Simões (XXX.587.055-XX) e Joel Raiol Pinheiro (XXX.550.302-XX) , constantes deste processo, aplicando-se o art. 6º, § 2º da Resolução TCU 206/2007 aos atos de Amilton Gerônimo de Figueiredo (XXX.995.341-XX) e  Daniel de Sousa Simões (XXX.587.055-XX) , com determinação à Unidade Jurisdicionada para que proporcionalize as rubricas GAPIN-MP 441/2008 desses servidores;
Considerando que, em 4/8/2022, a Funai ingressou com expediente por meio do qual requer a "revisão de ofício" do registro de aposentadoria do ex-servidor Amilton Gerônimo de Figueiredo (peças 45-72) .
Considerando que o art. 260, §2º, do RI/TCU, dispõe que "o acórdão que considerar legal o ato e determinar o seu registro não faz coisa julgada administrativa e poderá ser revisto de ofício pelo Tribunal, com a oitiva do Ministério Público e do beneficiário do ato, dentro do prazo de cinco anos da apreciação, se verificado que o ato viola a ordem jurídica, ou a qualquer tempo, no caso de comprovada má-fé."
Considerando os pareceres uniformes elaborados pela Secretaria de Recursos (peças 73 a 75) .
ACORDAM os Ministros do Tribunal de Contas da União, reunidos em Sessão da Segunda Câmara, com fulcro no do parágrafo único do artigo 48 da Resolução-TCU 259/2014 e 143 do RI/TCU, em recepcionar as peças 45-72 como mera petição e encaminhar os autos à Secretaria de Fiscalização de Integridade de Atos e Pagamentos de Pessoal e de Benefícios Sociais (Sefip) para fins de apreciação da peça e adoção das medidas que entender pertinentes.
	
1. Processo TC-Processo 002.209/2012-8 (APOSENTADORIA) 
	1.1. Recorrente: Fundação Nacional do Índio (00.059.311/0001-26) .
	1.2. Interessados: Amilton Gerônimo de Figueiredo (XXX.995.341-XX) ; Daniel de Sousa Simões (XXX.587.055-XX) ; Joel Raiol Pinheiro (XXX.550.302-XX) .
	1.3. Órgão/Entidade: Fundação Nacional do Índio.
	1.4. Relator: Ministro Antonio Anastasia.
	1.5. Representante do Ministério Público: Procurador Sergio Ricardo Costa Caribé.
	1.6. Relator da deliberação recorrida: Ministro Raimundo Carreiro
	1.7. Unidades Técnicas: Secretaria de Recursos (Serur) ; Secretaria de Fiscalização de Integridade de Atos e Pagamentos de Pessoal e de Benefícios Sociais (Sefip) .
	1.8. Representação legal: Daniel Gustavo Santos Roque (31195/OAB-SP) , representando Fundação Nacional do Índio; Joana Renata de Freitas Miranda (40.636/OAB-DF) e Alexandre Melo Soares (24518/OAB-DF) , representando Amilton Gerônimo de Figueiredo. 
	1.9. Determinações/Recomendações/Orientações: não há.

Segunda Câmara

Fundação Nacional do Índio.

Fundação Nacional do Índio (00.059.311/0001-26).

ANTONIO ANASTASIA

Ministro Raimundo Carreiro

Daniel Gustavo Santos Roque (31195/OAB-SP), representando Fundação Nacional do Índio; Joana Renata de Freitas Miranda (40.636/OAB-DF) e Alexandre Melo Soares (24518/OAB-DF), representando Amilton Gerônimo de Figueiredo.

Procurador Sergio Ricardo Costa Caribé.

APOSENTADORIA (APOS)

Secretaria de Recursos (Serur); Secretaria de Fiscalização de Integridade de Atos e Pagamentos de Pessoal e de Benefícios Sociais (Sefip).